# 关联方往来抵销问题

提问人：dumingrain 时间：2021-12-28 21:31:39
陈版主，您好，咨询一个问题，一家上市公司A生产设备同时有工程，部分收入是符合EPC模式，A公司有家子公司是融资租赁公司B，主要为客户提供设备的融资租赁业务，B公司向A公司购买设备后，然后租赁给客户。现客户收到设备后，B公司确认租赁资产和长期应收账，期末A公司与B公司往来抵销时，存在差异，因为B公司已经将预付款在其客户收到租赁设备后转入租赁资产，而A公司如果EPC项目， 根据履约进度确认收入，这样，预收款项与合同资产对冲后，可能还有余额，这样合并层面预收与预付訪如何抵销？谢谢

回答人：chenyiwei
在这个交易过程中，B公司实际上是单纯的资金提供者角色，向客户提供融资；A公司相当于直接向客户提供设备和建安服务。站在集团合并报表层面，该安排相当于以分期收款销售的方式向客户销售设备和提供建安服务。A公司收到B的款项实际上是一项内部融资安排，应作为内部资金拆借予以抵销处理。
B账面上不应存在租赁资产，只有对客户的长期应收款和对A公司的应付款项。建议梳理A、B各自在该内部交易中的会计处理，这样不应存在无法抵平的情况。